【裁判字號】    94,訴,7684
【裁判日期】    950125
【裁判案由】    返還信用卡消費貸款
【裁判全文】
臺灣臺北地方法院民事判決              94年度訴字第7684號
原      告  國泰世華商業銀行股份有限公司
法定代理人  甲○○
訴訟代理人  乙○○
被      告  丙○○
上列當事人間請求清償債務事件，本院於中華民國九十五年一月
十八日言詞辯論終結，判決如下：
    主  文
被告應給付原告新臺幣伍拾壹萬陸仟捌佰伍拾肆元，及其新臺幣
中貳拾萬柒仟捌佰肆拾捌元部分，自民國九十四年十二月八日起
至清償日止，按週年利率百分之十九點七計算之利息；另新臺幣
貳拾捌萬捌仟零伍拾捌元元部分，自民國九十四年十二月八日起
至九十六年五月二十四日起至清償日止，按週年利率百分之十四
點八八計算之利息，另自九十四年十二月八日起至清償日止，按
月計收帳務管理費新臺幣佰陸拾捌元。
訴訟費用由被告負擔。
    事實及理由
一、程序部分：
    按關於由一定法律關係而生之訴訟，當事人得以合意定第一
    審管轄法院，民事訴訟法第二十四條第一項定有明文。本件
    兩造間約定條款第二十六條、簡易通信貸款第十三條，合意
    本院為第一審管轄法院，
二、原告主張：(一)被告於九十四年五月二十七日以代償卡代付其
    於聯邦商業銀行之信用卡欠款，就該代償部分之利息及費用
    ，計方式係以代償後，前二十四個月內以週年利率百分之四
    點八八計收利息，第二十五個月起，則以週年利率百分之十
    四點八八計算利息，另按月收取帳務管理費三百六十八元，
    截至九十四年十二月七日止，尚欠二十九萬四千二百八十元
    ，其中本金為二十八萬八千零五十八元。(二)另被告於九十四
    年五月二十七日與原告成立簡易通信貸款契約，向原告貸款
    二十一萬元，按週年利率百分之十八點五計算利息，並約定
    分六十期清償，依年金法按月計付本息，併入信用卡帳單中
    與信用卡消費帳款一同繳納。依約定條款第一條之約定，如
    未依約於繳款期限前繳款或未繳足月付金時，原告得將未繳
    金額之本金部分，或經原告主張視為到期之本金部分，按信
    用卡循環利率（週年利率百分之十九點七）計算之利息。依
    約定條款第四、五條之約定，倘為延遲繳款經原告主張暫停
    被告信用卡之權利時，除喪失期限利益，視同全部到期。迄
    九十四年九月六日止，尚欠二十二萬二千五百七十四元，其
    中本金二十萬七千八百四十八元未按期繳付。被告至九十四
    年十二月七日止，帳款尚欠帳款五十一萬六千八百五十四元
    （含簡易通信貸款帳款金額二十二萬二千五百七十四元，及
    代償金額二十九萬四千二百二十八元），未依約清償，為此
    提起本件訴訟。並聲明：如主文所示。
三、被告抗辯：伊對於原告請求之金額不爭執，惟其非蓄意不還
    款，係因其於九十四年六月底時，經醫院檢驗結果，發現其
    罹患癌症，以致無法依約償還，況原告貸款予其時，亦知其
    已有三百萬元貸款未還云云。
四、本件原告主張之事實，為被告所不爭執，且已據其提出約定
    條款、代償卡申請書、簡易通信貸款申請書、債權明細表等
    件為證，核屬相符，堪信為真實。被告前揭抗辯，無解其清
    償責任，委無可取。
五、綜上所述，原告依兩造之約定請求被告給付消費記帳款五十
    一萬六千八百五十四元，及其中二十萬七千八百四十八元部
    分，自民國九十四年十二月八日起至清償日止，按週年利率
    百分之十九點七計算之利息；另二十八萬八千零五十八元部
    分，自民國九十四年十二月八日起至九十六年五月二十四日
    起至清償日止，按週年利率百分之十四點八八計算之利息，
    另自九十四年十二月八日起至清償日止，按月計收帳務管理
    費三百六十八元，為有理由，應予准許。
六、據上論結，本件原告之訴為有理由，依民事訴訟法第七十八
    條，判決如主文。
中    華    民    國    95    年    1     月    25    日
                  民事第六庭    法  官  吳光釗
以上正本係照原本作成
如對本判決上訴，須於判決送達後20日內向本院提出上訴狀
中    華    民    國    95    年    1     月    25    日
                                書記官  陳素卿


司法院資訊處製作；財團法人民間司法改革基金會備份。
